臺灣新竹地方法院刑事判決　　　　　　　　　　　　　　九十年度訴字第一一六號
　　公　訴　人　臺灣新竹地方法院檢察署檢察官
　　被　　　告　東纖科技股份有限公司
　　兼　代表人　乙○○
　　共　　　同
　　選任辯護人　沈培錚律師
　　　　　　　　魏順華律師
　　　　　　　　彭亭燕律師
　　被　　　告　壬○○
　　選任辯護人　洪大明律師
　　　　　　　　黃莉玲律師
　　被　　　告　丙○○
　　　　　　　　甲○○
　　　　　　　　庚○○
　　　　　　　　癸○○
　　右四人共同
　　選任辯護人　沈培錚律師
右列被告等因違反著作權法等案件，經檢察官提起公訴（八十九年度偵字第一五六二
、一五九七、一九九四、六三二六、六五三五號）及移
院檢察署八十九年度偵字第一八一七三號、臺灣新竹地方法院檢察署九十年度偵字第
二０七０、二一七六號），本院判決如左：
    主  文
東纖科技股份有限公司法人之代表人及受雇人，因執行業務，以犯意圖銷售而擅自以
重製之方法侵害他人之著作財產權為常業，科罰金新台幣拾萬元，扣案如附表一編
號四五所示之物及附表八編號一至七所示之機器共柒組，均沒收；又其代表人及受雇
人，因執行業務，以犯意圖銷售而擅自以重製之方法侵害他人之著作財產權為常業，
科罰金新台幣拾陸萬元，扣案如附表二編號六至十七所示物及附表八編號一至七所
示之機器共柒組，均沒收；又其代表人及受雇人，因執行業務，以犯意圖銷售而擅自
以重製之方法侵害他人之著作財產權為常業，科罰金新台幣肆拾伍萬元，扣案如附表
五編號一至十三所示之物及附表八編號一至七所示之機器共柒組，均沒收。應執行罰
金新台幣壹佰萬元。扣案如附表一編號四、五、附表二編號六至十七、附表五編號一
至十三所示之物及如附表八編號一至七所示之機器共柒組，均沒收。
乙○○共同連續意圖販賣，而製造猥褻之光碟片，處有期徒刑拾月，併科罰金萬元
，罰金如易服勞役，以佰元折算壹日，扣案詳如附表二編號一至五、十三至十七、
附表七編號一至、、、至、、、、、、三、四所示物，均沒
收；又以犯意圖銷售而擅自以重製之方法侵害他人之著作財產權為常業，處有期徒刑
壹年捌月，併科罰金新台幣拾萬元，罰金如易服勞役，以新台幣玖佰元（即銀元
佰元）折算壹日，扣案如附表二編號六至十七、附表五編號一至十三所示之物及如附
表八編號一至七所示之機器共柒組，均沒收。應執行有期徒刑貳年肆月，併科罰金新
台幣拾玖萬元，罰金如易服勞役，以新台幣玖佰元（即銀元佰元）折算壹日，扣
案如附表二編號一至十七、附表五編號一至十三、附表七編號一至、、、
至、、、、、等所示之物及附表八編號一至七所示之機器共柒組，均沒
收。
壬○○共同連續意圖販賣而製造猥褻之光碟片，處有期徒刑壹年，扣案詳如附表一編
號二、三、附表二編號一至五、十三至十七、附表七編號一至、、、至
、、、、、、三、四所示物，均沒收；又以犯意圖銷售而擅自以重製之方
法侵害他人之著作財產權為常業，處有期徒刑壹年拾月，扣案如附表一編號四、五、
附表二編號六至十七、附表五編號一至十三所示之物及如附表八編號一至七所示之機
器共柒組，均沒收；又連續為違背公務員查封之標示效力之行為，處有期徒刑伍月。
應執行有期徒刑年，扣案如附表一編號二至五、附表二編號一至十七、附表五編號
一至十三、附表七編號一至、、、至、、、、、等所示之物
及附表八編號一至七所示之機器共柒組，均沒收。
丙○○、甲○○、庚○○、癸○○，共同連續意圖販賣而製造猥褻之光碟片，均處有
期徒刑捌月，扣案詳如附表一編號二、三、附表二編號一至五、十三至十七、附表七
編號一至、、、至、、、、、、三、四所示物，均沒收；又
以犯意圖銷售而擅自以重製之方法侵害他人之著作財產權為常業，均處有期徒刑壹年
陸月，扣案如附表一編號四、五、附表二編號六至十七、附表五編號一至十三所示之
物及如附表八編號一至七所示之機器共柒組，均沒收。各應執行有期徒刑貳年，均緩
刑伍年，均於緩刑期內付保護管束，如附表一編號二至五、附表二編號一至十七、附
表五編號一至十三、附表七編號一至、、、至、、、、、等
所示之物及附表八編號一至七所示之機器共柒組，均沒收。
    事  實
一、緣乙○○係設立於臺北市○○○路○段一四七巷五弄八號六樓東纖科技股份有限
    公司（下稱東纖公司）之負責人，壬○○自民國八十七年八月間起，擔任該公司
    設立於新竹縣湖口鄉○○村○○路九二六號光碟工廠（下稱東纖光碟廠）之廠長
    ，丙○○係該光碟廠之主任工程師，甲○○為該光碟廠之網版印刷機（按：利用
    網版印刷機所印刷在光碟裸片表面上之圖樣為彩色，反之，平版印刷則為單色印
    刷）維修員、庚○○係該光碟廠之作業員領班，負責督導裸片（即利用射出成型
    機把原料即ＰＣ料乾燥至射出成型為圓型塑膠片後，再以真空濺鍍內容於上之已
    記錄了內容，但尚未印刷表面之光碟片）之生產，癸○○則係該光碟廠之光碟射
    出成型機操作員，負責將準備生產該種類產品之母版放置在射出成型機上以射出
    裸片，癸○○並為壬○○之子。東纖光碟廠所負責生產光碟片（含ＣＤ、ＶＣＤ
    及ＤＶＤ）之步驟，係由公司接單或光碟廠自客人處接受下單後，由客人交付母
    版或由客人交付母源後由東纖光碟廠自行利用母片刻版機刻製母版（即鐵板狀）
    、在射出成型機射出光碟裸片、將裸片印刷（平版或網版，依客人需求）及包裝
    （僅以收縮模將印刷好的一百片光碟片收縮包裝，每五百片裝成一小箱待出貨）
    等，並不包括事後包裝盒之製作、包裝部分及包裝盒內傳單之印製。
二、壬○○明知不得意圖販賣而製造內容有男女裸露生殖器官、男女間性交、口交等
    猥褻之光碟片，竟基於概括之犯意：
（一）從民國八十八年九月間某日起，自不詳姓名年籍之人處接受製造色情ＤＶＤ、
      ＶＣＤ光碟片之訂單後，即與東纖光碟廠內員工丙○○、甲○○、庚○○、癸○○等人，基於概括之犯意聯絡與行為分擔，在上開東纖光碟廠內，以每片新
      台幣（下同）十元之代價（成本約六點五元），從刻製母版、射出光碟片、印
      刷到包裝為止，大量製造內容有男女裸露生殖器官、男女間性交、口交等猥褻
      影像之表面上印刷有女子擺弄煽情、撩人姿態、穿著暴露內衣隱約透露三點等
      猥褻圖案的色情ＤＶＤ及ＶＣＤ光碟片多次，嗣於八十九年一月十四日下午六
      時三十分許，由內政部警政署航空警察局警員持臺灣桃園地方法院檢察署檢察
      官所開立之搜索票之上址搜索時，在現場查獲有已包裝完成並均裝箱之：詳如
      附表一編號一所示之色情ＶＣＤ光碟片四十二箱計二千一百片（起訴書誤載為
      二千六百片，此部分經勘驗後發現均有在男女生殖器官處打上馬賽克）、編號
      二所示之色情ＤＶＤ光碟片一箱計四百片及編號三所示之色情光碟母版共二十
      三片等物（同次另有查獲盜版音樂ＣＤ光碟，詳如後述），經檢察官命警員對
      現場生產前開ＶＣＤ、ＤＶＤ光碟片之如附表八所示之ＣＤ射出成型機（可生
      ＣＤ及ＶＣＤ二種光碟片）三組、ＤＶＤ射出成型機一組、母片刻版機、平版
      印刷機與網版印刷機各一組之機器外觀上貼立封條，執行扣押，並通知東纖公
      司負責人乙○○，由其與壬○○分別書立保管條保證上開經貼立封條、交付保
      管之機台不會再行使用、製造及任意販賣或遺失；
（二）詎壬○○、丙○○、甲○○、庚○○、癸○○等與事後得知上情之乙○○等六
      人，在前開時、地為警查獲後，明知上開機組已被臺灣桃園地方法院檢察署檢
      察官扣押，因認有利可圖，竟復承前概括之犯意，並基於犯意之聯絡與行為之
      分擔，連續在東纖光碟廠內接單大量生產製造內容有男女裸露生殖器官、男女
      間性交、口交等猥褻影像之色情ＤＶＤ光碟片，經新竹縣警察局新埔分局警員
      接獲線報後，再於同年三月十日（起訴書誤載為十一日）下午五時許，持臺灣
      新竹地方法院檢察署檢察官所開立之搜索票至東纖光碟廠執行搜索勤務，在現
      場生產區內扣得：詳如附表二編號一所示之色情ＤＶＤ光碟裸片，經勘驗後共
      有十三類，合計二萬七千四百三十七片（起訴書誤載為三萬一千二百片）、如
      編號二所示之色情光碟母版一片、如編號三所示之表面印為任賢齊「笑傲江湖
      」專輯、內容則為男女裸露生殖器官、性交等猥褻鏡頭之色情光碟共五十七片
      （起訴書誤載為五十四片）、如編號四、五所示、用以套印上開表面為任賢齊
  「笑傲江湖」專輯圖樣之分色片與平版印刷模各三片及如編號十三至十七所示
      之輪班印刷人員工作表等物（同次另有查獲盜版音樂ＣＤ、影片ＤＶＤ光碟等
      ，詳如後述），並經新竹縣警察局新埔分局警員將封條直接貼立於前開即附表
      八編號一至四號所示供製造色情光碟片機組之轉輪、噴出口等處而查封，以避
      免壬○○等人利用訴訟程序期間再行使用前開設備從事不法工作；
（三）乙○○、壬○○、丙○○、甲○○、庚○○、癸○○等六人，於上開事實接連
      被查獲，經檢察官向本院提起公訴（九十年三月六日）後，以為沒事，竟又承
      前製造色情光碟以營利之概括犯意聯絡與行為分擔，再行在東纖光碟廠內製造
      內容有男女裸露生殖器官、男女間性交、口交等猥褻影像之色情ＶＣＤ、ＤＶ
      Ｄ光碟片，嗣於九十年三月二十六日下午二時許，再經新竹縣警察局新埔分局
      警員持臺灣新竹地方法院檢察署檢察官所開立之搜索票至東纖光碟廠執行搜索
      勤務，在現場扣得均已印刷、包裝完成且已裝箱等待出貨、詳如附表七編號一
      所示之色情ＶＣＤ、ＤＶＤ光碟共四十四種、五十九箱、共二萬九千零二十片
      ，其中第至、、、至、、、、、等所示之色情ＤＶＤ
      光碟十六種，均未在男女生殖器官部位打上馬賽克，此部分共計一萬五千一百
      八十片、如附表七編號三、四所示之生產日報表等物（同次另有查獲違背查封
      效力而生產之ＤＶＤ光碟片等，詳如後述）。
三、壬○○除製造右二所列內容猥褻之光碟片外，復另行起意，明知詳如附表一編號
    四、附表二編號六至十二、附表五編號一、十二至等所示之音樂及視聽著作
    ，係附表一編號四、附表二編號六至十二、附表五編號一、十二所示之科藝百代
    股份有限公司等所享有著作財產權之錄音、視聽著作，非經著作權人授權，不得
    意圖銷售而擅自重製，竟意圖營利，並基於概括之犯意：
（一）於不詳時間起，自不詳姓名年籍之人處接受製造盜版音樂光碟片之訂單後，即
      與東纖光碟廠內員工丙○○、甲○○、庚○○、癸○○等人，基於另行起意之
      概括犯意聯絡與行為分擔，在上開東纖光碟廠內，以不詳價格（每片成本約六
      點五元），從刻版、射出、印刷到包裝，製造侵害他人著作財產權之音樂光碟
      ，嗣於八十九年一月十四日下午六時三十分許，由內政部警政署航空警察局警
      員持臺灣桃園地方法院檢察署檢察官所開立之搜索票之上址搜索時，在現場查
      獲已以塑膠收縮膜將每一百片包裝成一疊、詳如附表一編號四所示之歌手張宇
      之「雨一直下」盜版ＣＤ光碟片五百片及如編號五所示之歌手張宇之「雨一直
      下」音樂專輯母版一片（同次另有查獲如右二（一）所示之色情光碟），經檢
      察官命警員並對現場生產前開ＶＣＤ、ＤＶＤ光碟片、如附表八所示之ＣＤ射
      出成型機三組、ＤＶＤ射出成型機一組、母片刻版機、平版印刷機與網版印刷
      機各一組之機器外觀上貼立封條，執行扣押，並通知東纖公司負責人乙○○，
      由其書立保管條保證上開經貼立封條、交付保管之機台不會再行使用、製造及
      任意販賣或遺失；
（二）詎壬○○、丙○○、甲○○、庚○○、癸○○等與事後得知上情之乙○○等六
      人，在前開為警查獲後，明知上開機組已被扣押，因認有利可圖，竟復承前概
      括之犯意，並基於犯意之聯絡與行為之分擔，繼續在東纖光碟廠內接單大量生
      產製造侵害他人著作財產權之錄音與視聽著作光碟片，經新竹縣警察局新埔分
      局警員接獲線報後，再於同年三月十日（起訴書誤載為十一日）下午五時許，
      持臺灣新竹地方法院檢察署檢察官所開立之搜索票至東纖光碟廠執行搜索勤務
      ，在現場生產區內射出成型機旁之藍色箱子內，扣得如附表二編號六所示之許
      美靜「靜電精選」音樂專輯ＣＤ成品三種共三十五片（起訴書誤載為三十四片
      ）、編號七所示之任賢齊「為愛走天涯」音樂專輯ＣＤ成品共十七片（起訴書
      誤載為十八片）、編號八所示之山塔那合唱團「ＳＭＯＯＴＨＴＨＥＣＡＬＬ
      ＩＮＧ」音樂專輯ＣＤ成品共三片、編號九所示之黃大煒音樂專輯裸片一片、
      編號十所示之盜版綜合音樂專輯裸片共四百五十片，在電鍍室內扣得如附表二
      編號十一所示、欲供生產詳如附表三所示之十五部視聽著作（含上、下或上、
      中、下部分）之成套包裝有：成品共三十四片（起訴書誤載為三十八片）、母
      版三十三片、分色片六十三片，又在倉庫區查獲已裝箱、如附表二編號十二所
      示之「影音光碟測試片」之ＤＶＤ光碟片共三千片（內容詳如附表四所示），
      經新竹縣警察局新埔分局警員將封條直接貼立於前開即附表八編號一至四號所
      示供製造盜版光碟片機組之轉輪、噴出口等處而查封，以避免壬○○等人利用
      訴訟程序期間再行使用前開設備從事不法工作；
（三）壬○○、丙○○、甲○○、庚○○、癸○○等五人，仍不知警惕，乙○○則繼
      續縱任壬○○、丙○○、甲○○、庚○○、癸○○等五人，共同承前製造盜版
      光碟之概括犯意聯絡與行為分擔，又自不詳時間起，繼續在東纖光碟廠內製造
      盜版音樂與電影光碟，均恃此收入維生，並以之為常業，嗣於八十九年十月二
      日下午二時三十分許，經內政部警政署保安警察第二總隊第一大隊第四中隊警
      員持臺灣桃園地方法院檢察署檢察官所開立之搜索票至東纖光碟廠搜索，在生
      產線上扣得詳如附表五編號一所示之音樂專輯ＣＤ成品一片、編號二所示之音
      樂專輯平版印刷模一片（即用以印刷如編號一成品之裸片表面所用之物），並
      另扣得編號三至十一號所示之音樂專輯網版印刷模各一片共九片、編號十二第
      至所示之盜版音樂專輯ＣＤ射出片各一片共七片、編號十二第至所示
      之盜版音樂專輯ＣＤ電腦燒錄片各一片共五片、編號十三所示、欲供生產詳如
      附表六所示之五部視聽著作（含上、下二部分）之成套包裝有：ＶＣＤ成品九
      片、分色片共十套等物。
四、壬○○為能繼續營利，不顧檢察官執行扣押禁止生產之命令，竟基於概括之犯意
    ，連續於八十九年一月十四日被查封後之某日起、同年六月間某日，連續將前開
    由警員於事實二（一）、三（一）及二（二）、三（二）所述之時間，分別在附
    表八編號一至四號所示射出成型機、編號五至七之刻版機、印刷機等機組上所貼
    立之封條私自移除後，連續命令東纖光碟廠員工繼續利用上開已被查封之機器生
    產合法及違法、盜版之光碟產品，而為違背前開查封效力之行為，東纖光碟廠內
    繼續利用已被查封之機器生產合法、違法及盜版之光碟產品，分別經新竹縣警察
    局新埔分局於同年十月三十一日下午二時三十分許持搜索票前往上址查悉上情；
    又經該分局警員再於九十年三月二十六日下午二時許至上址搜索時，除扣得右二
    （三）所示之附表七編號一所示之色情ＶＣＤ、ＤＶＤ光碟共四十四種，五十九
    箱，共二萬九千零二十片外，並扣得附表七編號二所示之光碟片四箱計二千片、
    編號三所示之生產日報表及編號四所示之製造紀錄等物。
五、案經內政部警政署航空警察局移送及科藝百代股份有限公司訴由臺灣桃園地方法
    院檢察署檢察官呈請臺灣高等法院檢察署檢察長令轉臺灣新竹地方法院檢察署檢
    察官，及滾石國際音樂股份有限公司、華納國際音樂股份有限公司、上華國際音
    樂股份有限公司、福茂唱片音樂股份有限公司、豐華唱片股份有限公司、新力哥
    倫比亞音樂股份有限公司、博德曼股份有限公司、環球國際唱片股份有限公司等
    共同告訴代理人財團法人國際唱片業交流基金會暨美商派拉蒙影片股份有限公司
    、美商二十世紀福斯影片股份有限公司、美商美國環球影片股份有限公司、美商
    迪士尼企業股份有限公司、美商哥倫比亞影片股份有限公司、美商三星影片股份
    有限公司、美商新線製作股份有限公司、美商聯美股份有限公司等共同告訴代理
    人財團法人電影及錄影著作保護基金會訴由新竹縣警察局新埔分局報告臺灣新竹
    地方法院檢察署檢察官偵查起訴及移送併案審理。
    理  由
一、訊之被告壬○○、丙○○、甲○○、庚○○、癸○○、乙○○等人，固坦承確實
    有在右開時、地為警分別查獲如前開事實欄所載（即附表一至七所示）之色情與
    盜版光碟片、母版、分色片等物之事實，被告壬○○亦坦承確實有私自接單生產
    色情ＶＣＤ、ＤＶＤ光碟片並私自移除附表八所示機器之封條生產光碟片，惟：
    被告乙○○辯稱：我身為多家上市公司的董事長，東纖公司是我手下一間小小的
    公司，尤其我們是分層負責，我根本不知道他們在工廠裡做什麼，這些事都與我
    無關云云。被告壬○○辯稱：這些色情片是要出口的，應該不犯罪，而查獲的盜
    版音樂、影片光碟都是客人拿來要做，我事後發現是盜版就丟在廢片箱內的廢片
    ，只是堆在角落尚未處理，我根本不知道他們在工廠裡做什麼，這些事都與我無
    關，至於我讓查封的機器再生產是因為我身為廠長，我必須考量到全體員工的生
    計，檢察官把機器查封會讓工廠倒閉云云。被告丙○○、甲○○、庚○○、癸○○等四人則以：以我們的工作性質，我們根本不可能知道所生產光碟的內容是什
    麼，告訴人告我們，我們覺得很無辜云云置辯。
二、就被告壬○○、丙○○、甲○○、庚○○、癸○○等五人被訴製造色情光碟部分
    ─
（一）經查，扣案詳如附表一編號二所示之色情ＤＶＤ光碟片四百片、編號三所示之
      色情光碟母版二十三片，附表二編號一所示之色情ＤＶＤ光碟裸片共二萬七千
      四百三十七片、編號二所示之色情光碟母版一片、編號三所示之色情光碟（表
      面印刷為任賢齊「笑傲江湖」專輯）共五十七片、編號四所示之分色片三片、
      編號五所示之平版印刷模三片，附表七編號一至、、、至、、
      、、、等十六種所示之色情ＤＶＤ光碟共一萬五千一百八十片，及有
      在男女生殖器部位打上馬賽克之如附表一編號一所示之色情ＶＣＤ光碟片二千
      一百片、附表七編號至、、至、至、至、、等二十八
      種所示共一萬三千八百四十片，確均係在東纖光碟廠內分別為警在右開事實二
      （一）、（二）、（三）所述之時間，持檢察官所開立之搜索票所搜索扣得，
      且經本院於九十一年八月二十一日會同被告暨其等所選任之辯護人、告訴代表
      人、新竹縣警察局新埔分局警員及內政部警政署航空警察局警員等假本院大禮
      堂進行勘驗時，可發現每次查獲之光碟片無論就外觀或內容均不相同，除第二
      次即八十九年三月十日所查獲如附表二編號一所示之色情ＤＶＤ光碟片共二萬
      七千四百三十七片係屬裸片外，其餘均已在光碟片表面上印刷有女子擺弄煽情
      、撩人姿態、穿著暴露內衣隱約透露三點等猥褻圖案，或如附表一編號三所示
      之色情光碟共五十七片，則在光碟表面上印刷任賢齊「笑傲江湖」專輯以掩耳
      盜鈴，此有本院九十一年八月二十一日勘驗筆錄暨所拍攝之照片附於本院卷(四)
      第三五至四八頁反面可稽，並有自光碟片內容所翻拍之男女口交等猥褻照片附
      於臺灣桃園地方法院檢察署八十九年度偵字第三四五六號偵查卷第三一、六四
      、六五頁內可憑。觀以其內容，確均含有女子裸露三點、男女性交、口交、群
      交及各種猥褻行為等之影像、聲音，並有渲染性暴力等內容，在客觀上足以刺
      激或滿足性慾，並引起普通一般人的羞恥或厭惡感，而侵害性的道德感情並有
      礙社會善良風化，足堪認定為猥褻物品。
（二）次查，被告丙○○、甲○○、庚○○、癸○○等四人均為成年男子，有其等之
      年籍資料在卷可憑，其等豈有可能看到表面上印刷有女子擺弄煽情、撩人姿態
      、穿著暴露內衣隱約透露三點等猥褻圖案之ＶＣＤ、ＤＶＤ光碟片而不會合理
      地懷疑該片光碟片之內容即為一般所稱之「Ａ片」（即色情片）？況，東纖光
      碟廠用以生廠ＣＤ、ＶＣＤ、ＤＶＤ之廠房並不大，業經本院於九十年八月十
      七日至現場勘驗時觀察在卷，有勘驗筆錄附於本院卷(二)第三０六、三０七頁，
      現場照片附於本院卷(三)第五至二一、四三、四四頁內可憑，從進入無塵室廠區
      前之消毒室後，必先進入印刷區，入內才是射出成型區，更裡面才是刻版區，
      在印刷區與射出成型區間除了機器以外，根本沒有間隔可言，出入口亦僅有一
      個，每次進出必當會經過印刷區，是以，被告丙○○、甲○○、庚○○、癸○○等四人辯稱其等只負責自己的工作，不知道光碟片的內容，亦不知道別人做
      的是什麼等詞，顯屬無稽之談，不足採信。被告丙○○、甲○○、庚○○、癸○○等四人對於東纖光碟廠內確實有生產製造內容有男女裸露生殖器官、男女
      間性交、口交等猥褻影像、聲音之表面上印刷有女子擺弄煽情、撩人姿態、穿
      著暴露內衣隱約透露三點等猥褻圖案的色情ＤＶＤ及ＶＣＤ光碟片之事實，應
      至為明瞭，縱使之前不知道，在第一次被查獲後亦應知之甚詳。
（三）復查，至於被告壬○○雖又辯稱為警所查獲、東纖光碟廠所製造的色情光碟都
      是要出口的等語，然上開色情光碟既然係專供出口賺取外匯，為何需要在表面
      上印上任賢齊「笑傲江湖」專輯圖樣於上以掩人耳目？此有印製上開圖樣之分
      色片、平版印刷模（如附表二編號四、五所示）同時扣案在卷，可證，該種光
      碟片成品確實係從東纖光碟廠所出。況被告壬○○始終無法提出就上開色情光
      碟係屬出口國外之直接清楚、明確之訂貨單、出貨明細表、收據等單據以證其
      說，僅在事後拿出事實二（一）所載之色情光碟係「凱立信」公司的楊至清所
      訂購之ＶＣＤ與ＤＶＤ光碟片訂單一份，證人楊至清亦於偵查中證述其有向被
      告壬○○訂購，惟該訂單之內容與係屬出口國外訂單之訂貨單、出貨明細表、
      收據等無法相提並論，且被告壬○○於被查獲初期幾次警、偵訊時均表示該批
      色情光碟片係一位不知名的「陳先生」下單，於偵查過程中又突然改口是楊至
      清下的單，並表示因為之前不知道嚴重性所以沒說實話，此舉，僅係在在顯示
      被告壬○○所辯之不可採信。
    此外，復有扣案詳如附表一編號二所示之色情ＤＶＤ光碟片四百片、編號三所示
    之色情光碟母版二十三片，附表二編號一所示之色情ＤＶＤ光碟裸片共二萬七千
    四百三十七片、編號二所示之色情光碟母版一片、編號三所示之色情光碟（表面
    印刷為任賢齊「笑傲江湖」專輯）共五十七片、編號四所示之分色片三片、編號
    五所示之平版印刷模三片，附表七編號一至、、、至、、、
    、、等十六種所示之色情ＤＶＤ光碟共一萬五千一百八十片，有在男女生殖
    器部位打上馬賽克之如附表一編號一所示之色情ＶＣＤ光碟片二千一百片、附表
    七編號至、、至、至、至、、等二十八種所示共一萬三
    千八百四十片及附表二編號十三至十七所示之輪班印刷人員工作表、印刷機工作
    紀錄表、平版印刷生產順序表、製造紀錄、成品包裝出貨明細日報表、附表七編
    號三、四所示之生產日報表、製造紀錄等扣案在卷可憑，綜上所述，被告壬○○
    、丙○○、甲○○、庚○○、癸○○等五人確實有共同生產製造如事實二（一）
    所載，被告壬○○、丙○○、甲○○、庚○○、癸○○、乙○○等六人確實有共
    同生產製造如事實二（二）、（三）所載之色情光碟片之犯行堪以認定，應予依
    法論科。
三、就被告壬○○、丙○○、甲○○、庚○○、癸○○等五人被訴製造盜版音樂與電
    影光碟部分─
（一）經查，附表一編號四所示之張宇「雨一直下」音樂專輯ＣＤ五百片、編號五所
      示之母版一片，附表二編號六至九所示之盜版音樂專輯ＣＤ共五十六片、編號
      十所示盜版ＣＤ裸片共四百五十片、編號十一所示之成品三十四片、分色片六
      十三片、母版三十三片、編號十二所示之ＤＶＤ光碟共三千片，附表五編號一
      、十二至所示之盜版ＣＤ共八片、編號二之平版印刷模一片、編號三至十
      一所示之網版印刷模共九片、編號十三所示之ＶＣＤ九片、分色片十套等物，
    確均係在東纖光碟廠內分別為警在右開事實三（一）、（二）、（三）所述之
      時間，持檢察官所開立之搜索票所搜索扣得，並經本院於九十一年八月二十一
      日會同被告暨其等所選任之辯護人、告訴代表人、新竹縣警察局新埔分局警員
      及內政部警政署航空警察局警員等假本院大禮堂進行勘驗、本院九十一年十一
      月二十一日審理庭當庭勘驗時，發現除附表二編號十之盜版綜合音樂專輯ＣＤ
      中第十一首歌手姜育恆所演唱之「歌、說、話」此首音樂著作未經告訴外，其
      餘均係侵害如附表所載著作財產權人權利之物，有本院九十一年八月二十一日
      勘驗筆錄暨所拍攝之照片附於本院卷(四)第三五至四八頁反面、同年九月二日勘
      驗筆錄及同年十一月二十一日審理筆錄等可稽。
（二）被告壬○○除於檢察官初訊時坦承在東纖光碟廠內確實有接單製造盜版光碟外
      ，其後則改口一再辯稱：在東纖光碟廠內所查獲盜版音樂與電影光碟的數量都
      不多，且除附表二編號十二之「影音光碟測試片」外，均在射出後被其發現是
      盜版後直接丟在廢片箱內的廢片，因為很久沒整理了，所以累積的比較多等詞
      ，然查：
  １．經本院隔離訊問在東纖光碟廠內負責操作射出成型機之(1)被告壬○○之子即被
      告癸○○，其對於廢片箱及其內容物之問題答稱：生產過程中有問題的片子就
      會丟進廢片箱，再用絞碎機絞碎，一般來說每天會進行絞碎二次，在早晚班於
      上午八點交班時都會絞碎，我們工廠射出成型機操作的不良率有百分之十到二
      十，一天上班所產出的廢片約上千片，每天的廢片量都差不多，原則上今天製
      造的廢片今天都要絞碎，有時會貪一時方便把一些剩餘的廢片留到明天再絞碎
      等語（見本院卷(二)第二八二頁，九十年八月六日訊問筆錄第十二至十四頁）；
      (2)被告庚○○，其對於廢片箱及其內容物之問題則供稱：生產過程中有問題的
      片子會銷燬，先丟進廢片箱，再用絞碎機絞碎，應該是每天交接班要處理，但
      我們有時會自己權宜，有時幾天才處理一次等語（見同上訊問筆錄第十六頁）
      。從被告癸○○、庚○○二人之供詞可知，東纖光碟廠內員工所認知的「廢片
      箱」，是指在射出成型的過程中有瑕疵的光碟片而言，且因東纖光碟廠製造光
      碟片的技術仍非頂尖，每天都會有百分之十至二十的廢片量，故在客觀上來說
      ，以本院當庭所勘驗之搜索錄影帶顯示或本院親自至東纖光碟廠現場履勘之結
      果，比照該廢片箱之大小及東纖光碟廠所產出之廢片量，應確實每日均需進行
      絞碎、銷燬之程序始能應付。
  ２．再，經傳訊證人即原新竹縣警察局新埔分局警員戊○○、現新竹縣警察局新埔
      分局警員辛○○二人，其等於本院訊問時就八十九年三月十日之查獲情形結證
      稱：我們到現場時，在生產的機器至少有二台以上，任賢齊、許美靜的盜版光
      碟係在進廠房後右手邊第二、三台射出成型機中間的一個藍色箱子裡面搜到的
      ，箱子內的片子都是同種類的放在一起，至於鐵達尼號、阿波羅十三、十萬火
      急等片子都是成箱印好放在包裝室的等語（見本院卷(四)九十一年十一月二十一
      日審理筆錄）；被告丙○○亦當庭表示廢片即是射出成型過程中有瑕疵，經電
      腦直接篩選的片子，且在射出成型機附近所造成的廢片，均係裸片，此情亦據
      被告壬○○、癸○○、庚○○等人供述在卷，則在射出成型機旁所擺放由射出
      成型機生產過程中所造成的廢片焉有可能會係已以平版或網版印刷完成的片子
      ？是以，被告壬○○此部分所辯，顯為強詞奪理之說，不值再駁。
（三）又查，在附表二編號十一所示之詳如附表三所列之「教父（一）」等十五部電
      腦、共三十三種之成套的成品、母版與分色片等，即為用以射出成型後再予以
      印刷之主要材料，每種均有編號再以紙盒包裝，業經本院勘驗無誤，有上開勘
      驗筆錄可憑，雖然警員在事實三（二）所述之時間搜索時沒有查獲到利用這些
      套裝材料所製造的盜版電影光碟片成品，然經告訴代理人丁○○表示，查獲的
      母版本身即為盜版，顯見該批套裝材料應係尚未生產或已經生產後所留下，況
      ，僅由分色片表面即可看出要印刷的東西是什麼，已據本院當庭勘驗在卷，被
      告壬○○、丙○○二人亦表示東纖光碟廠並無製造分色片之機器與能力，諸如
      附表三編號十八、十九的「迫切的危機」、編號二八、二九「美國舞男」、附
      表五編號一、二的「將軍的女兒」、編號九、十的「人骨拼圖」等影片，均是
      當時甫在國內電影院線上映的「熱門電影」，被告等人對此不可能不知道，若
      果如被告壬○○所稱是收到後才知道為盜版，東纖光碟廠在事實三（一）所列
      之時間已經被查獲過，自當趕緊將上開客人所委託製作盜版品的資料返還或丟
      棄，發見有收到此種資料亦當趕緊處理，豈有可能還大剌剌地擺在工廠內？應
      該係其等在曾被搜索過未料到隔不到二個月檢察官會再下令搜索所致。而財團
      法人國際唱片業交流基金會代表人己○○亦陳稱，在事實三（三）所示之時間
      搜索時其本人曾會同前往，如附表五編號一、二之成品及平版印刷模就是在生
      產線上找到的，而附表五編號三至十一所示的九片網版印刷模都是放在網版印
      刷區，還有一位小姐在現場看守等，足認被告壬○○、丙○○、甲○○、庚○○、癸○○等五人就其等在共同製造盜版音樂與電影光碟之行為並非不知曉，
      其等一再辯稱不知情，顯與事實不符。
（四）再查，被告壬○○等雖一再矢口否認有何前開犯行，惟所查獲之詳如附表二編
      號六、七、九、十二所示之盜版音樂、電影光碟片經送驗結果，經比對頭間距
      （均約４ｍｍ）及識別碼（母片碼ＬＪ４６，射出碼Ｅ７序列）等數據，與由
      被告壬○○所不否認為東纖光碟廠所生產之色情光碟片係由同一部機器所射出
      ，亦與經檢察官命被告等人在現場生產後所提供鑑定比對之之「ＳＰＡＣＥ
      ＷＡＬＫＥＲ」八張光碟樣品相符，此有法務部調查局八十九年十二月十三日
      出具之（８９）陸（七）第00000000號鑑定通知書一紙附於臺灣新竹
      地方法院檢察署八十九年度偵字第一五六二號偵查卷第一六九頁可按；而附表
      二編號七任賢齊之「為愛走天涯」專輯為警查獲時，亦正有數張裸片在該工廠
      之機台上印刷等情，亦有攝影翻拍相片一紙附於臺灣新竹地方法院檢察署八十
      九年度偵字第六三二六號卷第十四頁為憑，並有搜證錄影帶一卷扣案可資佐證
      ，被告壬○○前開所辯無非卸責之詞，顯難採信。
    此外，復有詳如附表一編號四所示之張宇「雨一直下」音樂專輯ＣＤ五百片、編
    號五所示之母版一片，附表二編號六至九所示之盜版音樂專輯ＣＤ共五十六片、
    編號十所示盜版ＣＤ裸片共四百五十片、編號十一所示之成品三十四片、分色片
    六十三片、母版三十三片、編號十二所示之ＤＶＤ光碟共三千片，附表五編號一
    、十二至所示之盜版ＣＤ共八片、編號二之平版印刷模一片、編號三至十一
    所示之網版印刷模共九片、編號十三所示之ＶＣＤ九片、分色片十套等物及附表
    二編號十三至十七所示之輪班印刷人員工作表、印刷機工作紀錄表、平版印刷生
    產順序表、製造紀錄、成品包裝出貨明細日報表、附表七編號三、四所示之生產
    日報表、製造紀錄等扣案在卷可憑，綜上所述，被告壬○○、丙○○、甲○○、
    庚○○、癸○○等五人確實有共同生產製造如事實三（一）所載，被告壬○○、
    丙○○、甲○○、庚○○、癸○○、乙○○等六人確實有共同生產製造如事實三
    （二）、（三）所載之盜版音樂與電影光碟片之犯行亦堪認定，均應予依法論科
    。
四、就被告乙○○被訴部分─
（一）按共同正犯間，非僅就其自己實施之行為負其責任，並在犯意聯絡之範圍內，
      對於他共同正犯所實施之行為，亦應共同負責，最高法院三十二年上字第一九
      ０五號判例意旨可資參照。次按，以自己共同犯罪之意思，參與實施犯罪構成
      要件以外之行為，或以自己共同犯罪之意思，事先同謀，而由其中一部分人實
      施犯罪之行為者，均為共同正犯，大法官會議第一０九號解釋亦闡明綦詳。
（二）另查，被告乙○○身為東纖公司的董事長，又身兼數家轉投資東纖公司之公司
      的負責人，於東纖光碟廠第一次被查獲時其推說不知情，的確，在現今經濟社
      會一切講求分層負責管理理論下，其所辯固尚有令人相信之處，然該次被查獲
      時，檢警已通知被告乙○○本人，並由其本人簽立保管條後將如附表八所示之
      機器交付其保管，除經被告乙○○坦認在卷外，並有保管條一紙在卷可據，被
      告乙○○對於其所屬之工廠再陸續多次被警查獲有違法情事仍一再辯稱不知情
      ，在客觀上已足使人認定其有容許員工有上開作為之故意。況，查扣之色情光
      碟及後述之盜版光碟數量高達數萬片，東纖光碟廠在國內的規模亦屬小廠，告
      訴人亦表示無論係參與ＩＦＰＩ即國際唱片業交流基金會或財團法人電影及錄
      影著作保護基金會之國內外各大唱片、電影公司等，均未交付母版予東纖光碟
      廠委託其製造合法物，被告壬○○等人縱然係以插單方式分次量產上開扣案物
      品，但對於公司原料成本之耗用，被告乙○○何以毫無所悉，此部分在統計上
      如何可能吻合？其所辯，亦不足採信，其犯行足堪認定。
五、被告壬○○被訴違背查封效力罪部分：
    此部分之事實業經被告壬○○於偵查中及本院審理時坦承不諱，亦經被告丙○○
    、甲○○、庚○○、癸○○四人分別陳述在卷，有查封時所拍攝之現場照片二十
    四幀（附於臺灣新竹地方法院檢察署八十九年度偵字第一五九七號偵查卷第四六
    至五三頁）、被告壬○○等人將封條移位或以內部文宣貼在封條上之現場照片十
    幀（附於九十年度偵字第二一七六號偵查卷第二八至三二頁）、機器被查封後又
    再查獲詳如附表五、六、七所示之物及事實四所示、警員再於九十年三月二十六
    日下午二時許至上址搜索所扣得如附表七編號一所示之色情ＶＣＤ、ＤＶＤ光碟
    共四十四種，五十九箱共二萬九千零二十片及編號二所示之光碟片四箱計二千片
    、編號三所示之生產日報表及編號四所示之製造紀錄等物扣案、八十九年十月三
    十一日搜索扣押筆錄與現場照片十六張（附於八十九年度偵字第六三二六號偵查
    卷第六、八至十四頁）及臺灣新竹地方法院檢察署檢察官九十年三月二十八日、
    同年四月三日到東纖光廠廠履勘之勘驗筆錄等（附於臺灣新竹地方法院檢察署九
    十年度偵字第二０七０號偵查卷第二至五頁）在卷可資佐證，被告壬○○二次違
    背查封效力之行為足堪認定，應予依法論科。
六、論罪科刑部分─
（一）再按「常業犯，係指反覆以同種類行為為目的之社會活動之職業性犯罪而言，
      至於犯罪所得之多寡，是否恃此犯罪為唯一之謀生職業，則非所問，縱令兼有
      其他職業，仍無礙於該常業犯罪之成立。」最高法院九十年度台上字第四六七
      五號判決採同一見解。是以，侵害著作權之常業犯，應指有反覆以侵害著作權
      為目的之同種類社會活動之職業性犯罪而言，至於犯罪所得之多寡，是否恃此
      犯罪為唯一的謀生職業，則非所問，縱另兼有其他職業，或犯罪所得不多，均
      無礙於常業犯之成立。本件被告壬○○、乙○○、丙○○、甲○○、庚○○、
      癸○○等六人於東纖光碟廠內所生產製造而被查獲之上開扣案盜版光碟數量龐
      大，被告等均明知為侵害著作權之物，仍以同一種類之行為製造以營利，是以
      ，其等既有反覆以同類侵害著作權為目的之行為，參諸前開說明，自應論以常
      業犯。而何況被告壬○○、丙○○、甲○○、庚○○、癸○○等五人均係以該
      公司薪資為維生之收入，其等自均應當論以常業犯。
（二）核被告壬○○、乙○○、丙○○、甲○○、庚○○、癸○○等六人所為，均係
      違反著作權法第九十四條之以犯第九十一條第二項之意圖銷售而擅自以重製之
      方法侵害他人之著作財產權為常業罪，公訴人認被告丙○○、甲○○、庚○○
      、癸○○等四人此部分係犯同法第九十一條第二項之意圖銷售而擅自以重製之
      方法侵害他人之著作財產權罪之連續犯，尚有未洽，起訴法條應予變更；及刑
      法第二百三十五條第二項、第一項之意圖販賣而製造猥褻之光碟片罪，公訴人
      認其係犯刑法第二百三十五條第一項之「製造」猥褻物品罪，顯係法條誤載，
  因其起訴事實業已敘明被告六人之製造行為，應予敘明）。至於所查獲如附表
      一編號一、附表七編號一至、、至、至、至、、等二
      十八種所示之色情ＶＣＤ光碟片共一萬五千九百四十片部分，因均已在男女生
      殖器官處打上馬賽克，非屬使人感覺厭惡與羞恥感，而侵害性的道德感情並有
      礙社會善良風化，應非猥褻物品，此部分應無犯上開意圖販賣而製造猥褻之光
      碟片罪，應予敘明。被告壬○○並另犯刑法第一百三十九條之違背查封效力罪
      。被告乙○○係被告東纖公司之負責人、被告壬○○係該公司所屬工廠之廠長
      ，被告癸○○、庚○○、丙○○、甲○○四人均係該公司之受雇人，因執行該
      公司之業務，犯有前開意圖銷售而擅自以重製之方法侵害他人之著作財產權罪
      為常業罪名，被告東纖公司為法人，並無概括犯意之問題，自應分別依其被查
      獲之次數，依著作權法第一百零一條第一項之規定，對被告東纖公司分別科以
      著作權法第九十四條所規定之罰金刑。
（三）被告壬○○、丙○○、甲○○、庚○○、癸○○等五人間就上開事實二（一）
      、三（一）之犯行，被告壬○○、乙○○、丙○○、甲○○、庚○○、癸○○
      等六人間就上開事實二（二）、（三）、三（二）、（三）間之犯行有犯意之
      聯絡與行為之分擔，均為共同正犯。被告等六人先後多次意圖販賣而製造猥褻
      光碟片之犯行，被告壬○○另先後二次違背查封效力之犯行，均時間緊接、手
      法雷同，所犯係犯罪構成要件相同之罪，顯均係基於概括之犯意反覆為之，應
      依刑法第五十六條連續犯之規定論以一連續意圖販賣而製造猥褻光碟片罪及一
      連續違背查封效力罪，並均依法加重其刑。公訴人起訴事實雖未敘及被告六人
      所犯事實二（三）之意圖販賣而製造猥褻光碟片犯行與事實三（三）之製造盜
      版光碟之犯行，及被告壬○○右開第一次為違背查封效力之行為，然該三部分
      之事實與公訴人起訴之上開犯罪事實既均具有連續犯之裁判上一罪或實質上一
      罪關係，應為起訴效力所及，本院自得一併予以審究。又被告乙○○、丙○○
      、甲○○、庚○○、癸○○等五人所犯意圖銷售、販賣而擅自以重製之方法侵
      害他人之著作財產權之常業罪與連續意圖販賣而製造猥褻光碟片罪二者間，被
      告壬○○所犯意圖銷售、販賣而擅自以重製之方法侵害他人之著作財產權之常
      業罪、連續意圖販賣而製造猥褻光碟片罪與連續違背查封效力罪三者間，均犯
      意各別，行為互異，罪名不同，均應予分論併罰。
（四）爰審酌被告壬○○、乙○○、丙○○、甲○○、庚○○、癸○○對於國家司法
      權之行使視若無睹，於第一次被查獲後仍一再生產製造色情與盜版光碟，復陸
      續各被查獲二次，數量均比第一次查獲時更甚（詳如附表二以下所示），況其
      等在偵查中即了解因為其等侵權行為之嚴重，已使我國在八十九年、九十年二
      度被美方列為採取「特別三０一法案」貿易報復對象之觀察名單，並使我國政
      府因此遭受美方嚴重地施壓，甚至使本院在審理本案期間亦因此遭到法務部及
      智慧財產局之嚴重關切，雖本院亦對美方動輒以祭出「特別三０一法案」作為
      威脅我國配合種種未必合理要求之手段及美國一向主張其國內司法權獨立，然
      卻在其國外試圖干預我國司法之作為而深深地不以為然，但被告壬○○、乙○○、丙○○、甲○○、庚○○、癸○○等六人在明知美方以被告東纖公司所涉
      之本案件做為要求我國加強取締、配合種種要求之時，仍不顧我國全體國民之
      利益而一再向公權力挑戰，對全國民眾大部分在不知情之情況下因此膽戰心驚
      ，深怕被少數人之行為而遭到全體被貿易報復，實須負最大的責任；又其等為
      圖己厚利，竟故意侵害他人之心血創作，嚴重侵害他人所享有之智慧財產權，
      並破壞我國保護智慧財產權之國際形象，本件多次被查獲的違法光碟數量眾多
      ，對告訴人等所生之損害甚鉅，色情光碟亦會造成國內色情更嚴重的氾濫問題
      與其等於犯罪後均飾詞狡辯，顯均無悔改之意等一切情狀，分別量處如主文所
      示之刑，被告乙○○部分均併科如主文所示之罰金刑，並均諭知罰金易服勞役
      之折算標準，並均定其等之應執行刑；被告東纖公司因無法論以概括之犯意，
      已如前述，分別依其被查獲三次之次數（違反著作權法部分），科如主文所示
      三次罰金刑，並定其應執行刑，以示嚴懲。
（五）另查，被告丙○○、甲○○、庚○○、癸○○等四人前均未曾受有期徒刑以上
      刑之宣告，有臺灣新竹地方法院檢察署刑案資料查註紀錄表及臺灣高等法院被
      告全國前案紀錄表等在卷足參，考量其等實際為被告東纖公司之雇員，因為了
      養家活口，對於被告東纖公司內部之違法情事應確有不得不參與之苦，認其等
      經本次偵、審過程之教訓，今後當知警惕，信無再犯之虞，本院認前開對其所
      宣告之刑，以暫不執行為適當，爰併均諭知如主文所示之緩刑年限，以勵自新
      ，然認其等均應於緩刑期內交付保護管束，以觀後傚。
七、沒收部分─
（一）色情光碟部分：
      扣案詳如附表一編號二所示之色情ＤＶＤ光碟片四百片、編號三所示之色情光
      碟母版二十三片，附表二編號一所示之色情ＤＶＤ光碟裸片共二萬七千四百三
      十七片、編號二所示之色情光碟母版一片、編號三所示之色情光碟（表面印刷
      為任賢齊「笑傲江湖」專輯）共五十七片、編號四所示之分色片三片、編號五
      所示之平版印刷模三片，附表七編號一至、、、至、、、
      、、等十六種所示之色情ＤＶＤ光碟共一萬五千一百八十片，不問屬於犯
      人與否，均應依刑法第二百三十五條第三項之特別規定，宣告沒收之。
（二）盜版音樂與電影光碟部分：
  １．按，供犯罪所用或犯罪預備之物、因犯罪所得之物，以屬於犯人者為限，得沒
      收之。刑法第三十八條第一項第二款、第三款、第三項前段，分別定有明文。
      次按，著作權法第一百零一條規定：「法人之代表人、法人或自然人之代理人
      、受雇人或其他從業人員，因執行業務，犯第九十一條至第九十六條之罪者，
      除依各該條規定處罰其行為人外，對該法人或自然人亦科各該條之罰金。對前
      項行為人、法人或自然人之一方告訴或撤回告訴者，其效力及於他方。」，依
      上開規定可以發現，著作權法第一百零一條係「一罪兩罰」之特別規定，即在
      法人之代表人、受雇人或其他從業人員，因執行業務，犯有侵害他人著作人格
      權或著作財產權之行為而須依法論罪時，此時法人即為犯罪人，必須加以處罰
      ；又因原著作權法第九十八條所列之沒收規定，於八十七年一月二十一日修法
      時已刪除，其修正理由認為違反著作權法之沒收問題應回歸刑法第三十八條之
      規定，是以，須依著作權法第一百零一條第一項之規定科處罰金之法人既係因
      該法所特別有之「一罪兩罰」規定而成為犯罪人，在此時應即為刑法第三十八
      條第三款所規定之「犯人」，而供其犯罪所用、所得之物品自得依刑法第三十
      八條之規定宣告沒收，至於是否宣告沒收，本院自亦有自由裁量之權限。
  ２．故，
    (1)扣案詳如附表一編號五所示之母版一片、附表二編號十一所示之成品三十四片
      、分色片六十三片、母版三十三片、附表五編號二之平版印刷模一片、編號三
      至十一所示之網版印刷模共九片、編號十三所示之ＶＣＤ九片、分色片十套等
      物，均係犯人即被告東纖公司所有，供其與另犯人即被告壬○○、乙○○、丙○○、甲○○、庚○○、癸○○犯違反著作權法第九十四條之以犯第九十一條
      第二項之意圖銷售而擅自以重製之方法侵害他人之著作財產權罪為常業罪所用
      之物；附表二編號十三至十七所示之輪班印刷人員工作表、印刷機工作紀錄表
      、平版印刷生產順序表、製造紀錄、成品包裝出貨明細日報表、附表七編號三
      、四所示之生產日報表、製造紀錄等物除係供被告等七人犯違反著作權法罪所
      用之外，亦為供其等製造猥褻光碟片所用之物，已據上開事實與理由說明甚詳
      ，均應依刑法第三十八條第一項第二款之規定，宣告沒收。
    (2)扣案附表一編號四所示之張宇「雨一直下」音樂專輯ＣＤ五百片、附表二編號
      六至九所示之盜版音樂專輯ＣＤ共五十六片、編號十所示盜版ＣＤ裸片共四百
      五十片、編號十二所示之ＤＶＤ光碟共三千片、附表五編號一、十二所示之盜
      版ＣＤ共十三片等物，均係犯人即被告東纖公司所有，供其與另犯人即被告壬○○、乙○○、丙○○、甲○○、庚○○、癸○○犯違反著作權法第九十四條
  之以犯第九十一條第二項之意圖銷售而擅自以重製之方法侵害他人之著作財產
      權罪為常業罪所得之物，已據上開事實與理由說明甚詳，均應依刑法第三十八
      條第一項第三款之規定宣告沒收。
    (3)扣案詳如附表八編號一至七所示之ＣＤ射出成型機三台與ＤＶＤ射出成型機、
      母片刻版機、平版印刷機、網版印刷機各一台，既均為犯人即被告東纖公司所
      有，供其與另犯人即被告壬○○、乙○○、丙○○、甲○○、庚○○、癸○○
      犯違反著作權法第九十四條之以犯第九十一條第二項之意圖銷售而擅自以重製
      之方法侵害他人之著作財產權為常業罪所用之物，雖經本院顧慮公訴人所採取
      扣押之方法並不適當，可能將造成當本案判決確定時機器可能已毀損無法供正
      常運作（涉及拍賣沒收國庫之實益）及審理過程中被告等人合理要求維持機器
      低度熱機運轉之長期維修、交付模具問題等（詳見本院前九十年度訴字第一一
      六號裁定）而暫時發還交由被告東纖公司保管使用（並非即因此允許被告東纖
      公司可再容認其員工以此從事違法工作），然認應依刑法第三十八條第一項第
      二款之規定宣告沒收，而不能僅以被告之選任辯護人一再強調如附表八所示機
    器之價格昂貴，即選擇性地就個案不宣告沒收，使本院其他案件之被告懷疑本
      院對「法律之前，人人平等」原則之貫徹，以符合社會公益。
八、本案不再開辯論之原因─
    本院於宣判前三日之九十一年十二月二十日接獲被告之選任辯護人要求再開辯論
    之聲請狀，並表示願意與告訴人財團法人國際唱片業交流基金會洽談和解，然：
    (1)本案就被告壬○○、乙○○、丙○○、甲○○、庚○○、癸○○等六人違反著
    作權法部分本院係論以常業犯，已如前述，民事和解對刑事判決之影響不大；(2)
    本案並非只有告訴人財團法人國際唱片業交流基金會一方，其餘告訴人並不願意
    和解，被告等方面亦未打算找其等和解；(3)經本院於收到聲請狀後與告訴人財團
    法人國際唱片業交流基金會代理人聯絡結果，其等認被告方面顯無誠意，在一年
    多的訴訟過程中從不談和解，甚至係在本院言詞辯論終結後之十餘日始出面表示
    想和解，雙方對和解金額亦無共識，且告訴代理人復一再向本院表明即使民事和
    解，亦不可能撤回刑事告訴，況且其不打算與被告和解，此有本院公務電話紀錄
    一紙及告訴人所提出之陳報狀一份在卷可憑，綜合上情，本院認未免被告方面再
    拖延訴訟，爰不再辯論，併此敘明。
據上論斷，應依刑事訴訟法第二百九十九條第一項前段、第三百條，著作權法第九十
四條、第一百零一條第一項，刑法第十一條前段、第二十八條、第五十六條、第一百
三十九條、第二百三十五條第二項、第一項、第三項、第五十一條第五款、第七款、
第四十二條第二項、第三十八條第一項第二款、第三款，罰金罰鍰提高標準條例第一
條前段、第二條，現行法規所定貨幣單位折算新台幣條例第二條，判決如主文。
本案經檢察官章京文到庭執行職務。
中      華      民      國    九十一    年     十二     月    二十三    日
                                    臺灣新竹地方法院刑事第一庭
                                        法  官      遲中慧
右正本證明與原本無異。
如不服本判決，應於判決送達後十日內向本院提出上訴狀( 應附繕本 )，上訴於
臺灣高等法院。
                                        書記官      龔柏萃
中      華      民      國    九十一    年     十二     月    二十三    日
附錄本案論罪科刑法條全文：
著作權法第九十四條
以犯第九十一條、第九十二條或第九十三條之罪為常業者，處一年以上七年以下有期
徒刑，得併科新台幣四十五萬元以下罰金。
著作權法第一百零一條第一項
法人之代表人、法人或自然人之代理人、受雇人或其他從業人員，因執行業務，犯第
九十一條至第九十六條之罪者，除依各該條規定處罰其行為人外，對該法人或自然人
亦科各該條之罰金。
中華民國刑法第一百三十九條
 (污損封印、查封標示或違背其效力罪)
損壞、除去或污穢公務員所施之封印或查封之標示，或為違背其效力之行為者，處一
年以下有期徒刑、拘役或三百元以下罰金。
中華民國刑法第二百三十五條
散布、播送或販賣猥褻之文字、圖畫、聲音、影像或其他物品，或公然陳列，或以他
法供人觀覽、聽聞者，處二年以下有期徒刑、拘役或科或併科三萬元以下罰金。
意圖散布、播送、販賣而製造、持有前項文字、圖畫、聲音、影像及其附著物或其他
物品者，亦同。
附表一：（八十九年一月十四日下午六時三十分許搜索時所查獲）
┌──┬────────┬───────┬───────┬───────┐
│編號│  品        名  │  查 獲 數 量 │ 著作財產權人 │  備      註  │
├──┼────────┼───────┼───────┼───────┤
│ 一 │色情ＶＣＤ光碟片│四十二箱，每箱│              │經勘驗後，在男│
│    │                │五百片，共二千│              │女性器官處均有│
│    │                │一百片（起訴書│              │打上馬賽克。  │
│    │                │誤載為二千六百│              │              │
│    │                │片）          │              │              │
├──┼────────┼───────┼───────┼───────┤
│ 二 │色情ＤＶＤ光碟片│一箱，共四百片│              │經勘驗後，內容│
│    │                │              │              │確實有男女裸露│
│    │                │              │              │生殖器官、性交│
│    │                │              │              │、口交等畫面  │
├──┼────────┼───────┼───────┼───────┤
│ 三 │色情光碟母版    │二十三片      │              │              │
├──┼────────┼───────┼───────┼───────┤
│ 四 │張宇「雨一直下」│五百片        │科藝百代股份有│該五百片均以收│
│    │音樂專輯ＣＤ    │              │限公司        │縮膜包裝完成  │
├──┼────────┼───────┼───────┼───────┤
│ 五 │張宇「雨一直下」│一片          │              │在該片母版之外│              │
│    │音樂專輯母版    │              │              │包裝紙盒上，以│
│    │                │              │              │人工手寫註記有│
│    │                │              │              │：「有刮傷請留│
│    │                │              │              │二片給ＡＭ重刻│
│    │                │              │              │」。          │
└──┴────────┴───────┴───────┴───────┘
附表二：（八十九年三月十日搜索時所查獲）
┌──┬────────┬───────────┬──────┬────┐
│編號│  品        名  │    查  獲  數  量    │著作財產權人│備   註 │
├──┼────────┼───────────┼──────┼────┤
│ 一 │色情ＤＶＤ光碟裸│共十三類：            │            │經辯護人│
│   │片              │編號０二一，共一千七│            │各取一片│
│    │                │  百九十五片；        │            │以上勘驗│
│    │                │編號０二二，共一千九│            │，內容均│
│    │                │  百零三片；          │            │為男女裸│
│    │                │編號０二三，共二千零│            │露生殖器│
│    │                │  二十片；            │            │官、性交│
│    │                │編號０二四，共二千零│            │等畫面，│
│    │                │  三十五片；          │            │且均未打│
│    │                │編號二一一，共一千九│            │馬賽克。│
│    │                │  百九十一片；        │            │        │
│    │                │編號二一二，共二千二│            │        │
│    │                │  百片；              │            │        │
│    │                │編號二一三，共二千零│            │        │
│    │                │  五十七片；         │            │        │
│    │                │編號二一四，共二千零│            │        │
│    │                │  四十片；            │            │        │
│    │                │編號二一五，共二千一│            │        │
│    │                │  百三十六片；        │            │        │
│    │                │編號二一六，共二千一│            │        │
│    │                │  百四十五片；        │            │        │
│    │                │編號二一七，共二千三│            │        │
│    │                │  百二十五片；        │            │        │
│    │                │編號二一八，共二千零│            │        │
│    │                │  六十片；            │            │        │
│    │                │楊思敏「夏威夷之行」│（此部分未據│        │
│    │                │  專輯共二千七百三十片│告訴）      │        │
│    │                │  ；                  │            │        │
│    │                │共二萬七千四百三十七片│            │        │
│    │                │（起訴書誤載為三萬一千│            │        │
│    │                │二百片）。            │            │        │
├──┼────────┼───────────┼──────┼────┤
│ 二 │色情光碟母版    │一片                  │            │        │
├──┼────────┼───────────┼──────┼────┤
│ 三 │內容為色情光碟，│五十七片（含一片另扣於│            │經勘驗內│
│    │表面印刷為任賢齊│本院，起訴書誤載為五十│            │容為裸露│
│    │「笑傲江湖」專輯│四片）                │            │男女生殖│
│    │成品            │                      │            │器之猥褻│
│    │                │                      │            │鏡頭    │
├──┼────────┼───────────┼──────┼────┤
│ 四 │用以套印在右三表│三片                  │            │        │
│    │面上之任賢齊「笑│             │            │        │
│    │傲江湖」分色片  │                      │            │        │
├──┼────────┼───────────┼──────┼────┤
│ 五 │用以套印在右三表│三片                  │            │        │
│    │面上之任賢齊「笑│                      │            │        │
│    │傲江湖」平版印刷│                      │            │        │
│    │模              │                      │            │        │
├──┼────────┼───────────┼──────┼────┤
│ 六 │許美靜「靜電精選│有三種網板印刷成品：  │上華國際企業│        │
│    │」（含「曇花」）│藍色圖案，二片；    │股份有限公司│        │
│    │音樂專輯ＣＤ    │橘色圖案，二十一片（│            │        │
│    │                │  含一片另扣於本院）；│            │        │
│    │                │紫色圖案，十二片；  │            │        │
│    │                │共三十五片（起訴書誤載│            │ │
│    │                │為三十四片）          │            │        │
├──┼────────┼───────────┼──────┼────┤
│ 七 │任賢齊「為愛走天│十七片（含一片另扣於本│滾石國際音樂│        │
│    │涯」音樂專輯ＣＤ│院，起訴書誤載為十八片│股份有限公司│        │
│    │                │）                    │            │        │
├──┼────────┼───────────┼──────┼────┤
│ 八 │山塔那合唱團「Ｓ│三片                  │博德曼股份有│        │
│    │ｍｏｏｔｈ  Ｔｈ│                      │限公司      │        │
│    │ｅ  Ｃａｌｌｉｎ│                      │            │        │
│    │ｇ」音樂專輯ＣＤ│                      │            │        │
├──┼────────┼───────────┼──────┼────┤
│ 九 │黃大煒音樂專輯Ｃ│一片                  │新力哥倫比亞│        │
│    │Ｄ裸片          │                      │音樂股份有限│        │
│    │                │                 │公司        │        │
├──┼────────┼───────────┼──────┼────┤
│ 十 │盜版綜合音樂專輯│四百五十片            │滾石國際音樂│        │
│    │ＣＤ裸片，      │                      │股份有限公司│        │
│    │內容依序為：許│                      │（、、│        │
│    │美靜「曇花」徐│                      │、、、│        │
│    │懷鈺「失蹤日記」│                      │）、        │        │
│    │黃大煒「秋天一│                      │上華國際企業│        │
│    │九九四」任賢齊│                      │股份有限公司│        │
│    │「活著」錦繡二│                      │（、、│        │
│    │重唱「還是一個人│                      │）、        │        │
│    │」戴佩妮「習慣│                      │新力哥倫比亞│        │
│    │這樣」熊天平│                      │音樂股份有限│        │
│    │「如果可以」李│                      │公司（、│     │
│    │玟「再聽一次」│                      │）、        │        │
│    │徐懷鈺「踏浪」│                      │科藝百代股份│        │
│    │姜育恆「歌、說、│                      │有限公司（│        │
│    │活」任賢齊「一│                      │、、）、│        │
│    │條龍」林憶蓮「│                      │博德曼股份有│        │
│    │失蹤」吳宗憲「│                      │限公司（）│        │
│    │脫離軌道」劉若│                      │、          │        │
│    │英「我等你」黃│                      │啟航國際公司│未據告訴│
│    │力行「你身邊」  │                      │（）、    │        │
├──┼────────┼───────────┼──────┼────┤
│十一│欲供生產如附表三│成品共三十四片（起訴書│美商派拉蒙影│內容詳如│
│    │所示視聽著作之成│誤載為三十八片）、分色│片股份有限公│後附表三│
│    │套包裝有：母版、│片共六十三片、母版共三│司          │所列    │
│    │分色片、成品    │十三片                │            │        │
├──┼────────┼───────────┼──────┼────┤
│十二│表面印有「影音光│三千片                │美商二十世紀│內容詳如│
│    │碟測試片」之ＤＶ│                      │福斯影片股份│後附表四│
│    │Ｄ光碟片        │                      │有限公司、  │所列；查│
│    │                │                      │美商環球股份│獲時已以│
│    │                │                      │有限公司、  │塑膠膜包│
│    │                │                      │環球國際唱片│裝完畢，│
│    │                │                      │股份有限公司│每一百片│
│    │                │                      │等          │為一疊，│
│    │                │                      │            │並已裝箱│
├──┼────────┼───────────┼──────┼────┤
│十三│輪班印刷人員工作│一張                  │            │        │
│    │表              │                      │            │        │
├──┼────────┼───────────┼──────┼────┤
│十四│印刷機工作紀錄表│一張                  │            │        │
├──┼────────┼───────────┼──────┼────┤
│十五│平版印刷生產順序│一張                  │            │        │
│    │表              │                      │            │        │
├──┼────────┼───────────┼──────┼────┤
│十六│製造紀錄        │二十一張              │            │        │
├──┼────────┼───────────┼──────┼────┤
│十七│成品包裝出貨明細│三十七張              │            │        │
│    │日報表          │                      │            │        │
└──┴────────┴───────────┴──────┴────┘
附表三：（附表二編號十一所示之視聽著作，著作財產權人均為美商派拉蒙影片股份
          有限公司）
┌──┬─────┬─────┬──────────┬──┬───┬──┐
│編號│原始編號  │ 中文片名 │   英  文  片  名   │成品│分色片│母版│
├──┼─────┼─────┼──────────┼──┼───┼──┤
│ 一 │PDV-1021A │教父（一）│The Godfather       │一片│二片  │一片│
├──┼─────┼─────┼──────────┼──┼───┼──┤
│ 二 │PDV-1021B │同右      │同右                │一片│二片  │一片│
├──┼─────┼─────┼──────────┼──┼───┼──┤
│ 三 │PDV-1021C │同右      │同右                │一片│二片  │一片│
├──┼─────┼─────┼──────────┼──┼───┼──┤
│ 四 │PDV-1022A │教父（二）│The Godfather PartII│一片│二片  │一片│
├──┼─────┼─────┼──────────┼──┼───┼──┤
│ 五 │PDV-1022B │同右      │同右                │一片│二片  │一片│
│    │          │          │                    │（起│      │    │
│    │          │          │                    │訴書│      │    │
│    │          │          │               │誤載│      │    │
│    │          │          │                    │為二│      │    │
│    │          │          │                    │片）│      │    │
├──┼─────┼─────┼──────────┼──┼───┼──┤
│ 六 │PDV-1022C │同右      │同右                │一片│二片  │一片│
├──┼─────┼─────┼──────────┼──┼───┼──┤
│ 七 │PDV-1023A │教父（三）│The Godfather PartIII│一片│二片  │一片│
├──┼─────┼─────┼──────────┼──┼───┼──┤
│ 八 │PDV-1023B │同右      │同右                │二片│二片  │一片│
├──┼─────┼─────┼──────────┼──┼───┼──┤
│ 九 │PDV-1023C │同右      │同右                │一片│二片  │一片│
│    │          │          │                    │（起│      │    │
│    │          │          │                    │訴書│      │    │
│    │          │          │                    │誤載│      │    │
│    │          │          │                    │為二│      │    │
│    │          │          │                    │片）│      │    │
├──┼─────┼─────┼──────────┼──┼───┼──┤
│ 十 │PDV-1020A │致命吸引力│Fatal Attraction    │一片│二片  │一片│
├──┼─────┼─────┼──────────┼──┼───┼──┤
│十一│PDV-1020B │同右      │同右                │一片│二片  │一片│
├──┼─────┼─────┼──────────┼──┼───┼──┤
│十二│PDV-1005A │黑雨      │Black Rain          │一片│二片  │一片│
├──┼─────┼─────┼──────────┼──┼───┼──┤
│十三│PDV-1005B │同右      │同右                │一片│二片  │一片│
├──┼─────┼─────┼──────────┼──┼───┼──┤
│十四│PDV-1045A │證人      │Witness             │一片│二片  │一片│
├──┼─────┼─────┼──────────┼──┼───┼──┤
│十五│PDV-1045B │同右      │同右                │一片│二片  │一片│
├──┼─────┼─────┼──────────┼──┼───┼──┤
│十六│PDV-1003A │愛國者遊戲│Patriot Games       │一片│二片  │一片│
├──┼─────┼─────┼──────────┼──┼───┼──┤
│十七│PDV-1003B │同右      │同右                │一片│一片  │一片│
├──┼─────┼─────┼──────────┼──┼───┼──┤
│十八│PDV-1034A │迫切的危機│Clear & Present     │一片│二片  │一片│
│    │          │          │    Danger          │    │      │    │
├──┼─────┼─────┼──────────┼──┼───┼──┤
│十九│PDV-1034B │同右      │同右                │一片│二片  │一片│
├──┼─────┼─────┼──────────┼──┼───┼──┤
│二十│PDV-1001A │霹靂炮    │Beverly Hills CopIII │一片│二片  │一片│
├──┼─────┼─────┼──────────┼──┼───┼──┤
│二一│PDV-1001B │同右      │同右                │一片│二片  │一片│
├──┼─────┼─────┼──────────┼──┼───┼──┤
│二二│PDV-1037A │終極特區  │Drop Zone           │一片│二片  │一片│
├──┼─────┼─────┼──────────┼──┼───┼──┤
│二三│PDV-1037B │同右      │同右                │一片│二片  │一片│
├──┼─────┼─────┼──────────┼──┼───┼──┤
│二四│PDV-1059A │控訴      │The Accused         │一片│二片  │一片│
├──┼─────┼─────┼──────────┼──┼───┼──┤
│二五│PDV-1059B │同右      │同右                │一片│二片  │一片│
│    │（起訴書誤│          │                    │    │      │    │
│    │載為PDV-10│          │                    │    │      │    │
│    │35A）     │          │                    │    │      │    │
├──┼─────┼─────┼──────────┼──┼───┼──┤
│二六│PDV-1035A │阿甘正傳  │Forrest Gump        │二片│三片  │一片│
│    │（起訴書誤│ │                    │    │      │    │
│    │載為PDV-10│          │                    │    │      │    │
│    │35B）     │          │                    │    │      │    │
├──┼─────┼─────┼──────────┼──┼───┼──┤
│二七│PDV-1035B │同右      │同右                │一片│二片  │一片│
│    │（起訴書誤│          │                    │    │      │    │
│    │載為PDV-10│          │                    │    │      │    │
│    │30A）     │          │                    │    │      │    │
├──┼─────┼─────┼──────────┼──┼───┼──┤
│二八│PDV-1030A │美國舞男  │American Gigolo     │一片│二片  │一片│
│    │（起訴書誤│          │                    │    │      │    │
│    │載為PDV-10│          │                    │    │      │    │
│    │30B）     │          │                    │    │      │    │
├──┼─────┼─────┼──────────┼──┼───┼──┤
│二九│PDV-1030B │同右      │同右                │一片│二片  │一片│
│    │（起訴書誤│          │                    │    │      │    │
│    │載為PDV-10│          │                    │    │      │    │
│    │44A）     │          │                    │    │      │    │
├──┼─────┼─────┼──────────┼──┼───┼──┤
│三十│PDV-1044A │禁入墳場  │Stephen King's Pet  │一片│一片  │一片│
│    │（起訴書誤│          │ Sematary           │    │      │    │
│    │載為PDV-10│          │                    │    │      │    │
│    │44B）     │          │                    │    │      │    │
├──┼─────┼─────┼──────────┼──┼───┼──┤
│三一│PDV-1044B │同右      │同右                │無  │一片（│一片│
│    │（起訴書誤│          │                    │    │起訴書│    │
│    │載為PDV-10│          │                    │    │誤載為│    │
│    │24A）     │     │                    │    │二片）│    │
├──┼─────┼─────┼──────────┼──┼───┼──┤
│三二│PDV-1024A │四十八小時│Another 48 Hours    │一片│一片  │一片│
│    │          │闖天關    │                    │    │      │    │
├──┼─────┼─────┼──────────┼──┼───┼──┤
│三三│PDV-1024B │同右      │同右                │一片│二片（│一片│
│    │          │          │                    │    │起訴書│    │
│    │          │          │                    │    │誤載為│    │
│    │          │          │                    │    │一片）│    │
└──┴─────┴─────┴──────────┴──┴───┴──┘
附表四：（附表二編號十二之「影音光碟測試片」內容物）
┌──┬───────┬─────────┬────────┬─────┐
│項目│  標      題  │  勘  驗  內  容  │  著作財產權人  │  備  註  │
├──┼───────┼─────────┼────────┼─────┤
│ 一 │天堂樂園      │風景紀錄片搭配音樂│                │          │
├──┼───────┼─────────┼────────┼─────┤
│ 二 │花語錄        │同右              │                │          │
├──┼───────┼─────────┼────────┼─────┤
│ 三 │海的物語      │同右              │                │          │
├──┼───────┼─────────┼────────┼─────┤
│ 四 │CHORUS混聲合唱│同右              │                │          │
├──┼───────┼─────────┼────────┼─────┤
│ 五 │杜比五‧一聲道│進去後可點選其中任│                │          │
│    │八國語言      │一種語言，有旁白搭│                │          │
│    │              │配風景畫面介紹自然│                │          │
│    │              │景觀              │                │          │
├──┼───────┼─────────┼────────┼─────┤
│ 六 │杜比五‧一聲道│內有：            │(1)美商二十世紀福│          │
│    │超強電影      │(1)「鐵達尼號」、  │  斯影片股份有限│          │
│    │              │(2)「阿波羅十三」、│  公司、        │          │
│    │              │(3)「十萬火急」、  │(2)美商環球影片股│          │
│    │              │等三部電影之部分情│  份有限公司、  │          │
│    │              │節。              │(3)同右          │          │
├──┼───────┼─────────┼────────┼─────┤
│ 七 │Eagles南方搖滾│風景畫面搭配老鷹合│環球國際唱片股份│          │
│    │樂            │唱團「New York Min│有限公司（音樂部│          │
│    │              │ue」專輯音樂      │分）            │          │
├──┼───────┼─────────┼────────┼─────┤
│ 八 │Reverie幻想曲 │風景畫面搭配古典音│                │          │
│    │              │樂                │                │          │
└──┴───────┴─────────┴────────┴─────┘
附表五：（八十九年十月二日搜索時所查獲）
┌──┬────────────────┬──┬───────┬────┐
│編號│        品          名          │數量│ 著作財產權人 │ 備  註 │
├──┼────────────────┼──┼───────┼────┤
│ 一 │Celine Dion「The Power of Love」│一片│新力哥倫比亞音│在生產線│
│    │音樂專輯ＣＤ                    │    │樂股份有限公司│上扣到  │
├──┼────────────────┼──┼───────┼────┤
│ 二 │Celine Dion「The Power of Love」│一片│              │同右    │              │
│    │平版印刷模                      │    │              │        │
├──┼────────────────┼──┼───────┼────┤
│ 三 │陳慧琳「愛我不愛」音樂專輯網版印│一片│福茂唱片音樂股│        │
│    │刷模                            │    │份有限公司    │        │
├──┼────────────────┼──┼───────┼────┤
│ 四 │彭佳慧「敲敲我的頭」音樂專輯網版│一片│博德曼股份有限│        │
│    │印刷模                          │    │公司          │        │
├──┼────────────────┼──┼───────┼────┤
│ 五 │張宇「月亮太陽」音樂專輯網版印刷│一片│科藝百代股份有│        │
│    │模                              │    │限公司        │        │
├──┼────────────────┼──┼───────┼────┤
│ 六 │許茹芸「精選」音樂專輯網版印刷模│一片│上華國際企業股│        │
│    │                                │    │份有限公司    │        │
├──┼────────────────┼──┼───────┼────┤
│ 七 │「流行大排檔」音樂專輯網版印刷模│一片│福茂唱片音樂股│        │
│    │                                │    │份有限公司    │        │
├──┼────────────────┼──┼───────┼────┤
│ 八 │「勁歌新曲排行榜」音樂專輯網版印│一片│同右          │        │
│    │刷模                            │    │              │        │
├──┼────────────────┼──┼───────┼────┤
│ 九 │「跨年娛樂站」音樂專輯網版印刷模│一片│滾石國際音樂股│        │
│    │                                │    │份有限公司    │        │
├──┼────────────────┼──┼───────┼────┤
│ 十 │「大強檔」音樂專輯網版印刷模    │一片│豐華唱片股份有│        │
│    │                                │    │限公司        │        │
├──┼────────────────┼──┼───────┼────┤
│十一│「一王五后」音樂專輯網版印刷模  │一片│華納國際音樂股│        │
│    │                                │    │份有限公司    │        │
├──┼────────────────┼──┼───────┼────┤
│十二│伍佰「聖石傳說」等十二種樣品：  │各一│魔岩唱片股份有│第至│
│    │伍佰「聖石傳說」、            │片，│限公司等      │均為射出│
│    │任賢齊「為愛走天涯」、        │共十│              │機所射出│
│    │新春國語超級精選、            │二片│         │壓片之光│
│    │影視西洋流行金曲、            │    │              │碟片，其│
│    │電影金曲（永恆戀曲二）、      │    │              │餘為電腦│
│    │新世紀音樂排行、              │    │              │燒錄片  │
│    │國語排行榜、                  │    │              │        │
│    │「Ｓ．Ｂ．Ｄ．Ｗ」同名專輯、  │    │              │        │
│    │動力火車百萬精選、            │    │              │        │
│    │張宇「月亮、太陽」、          │    │              │        │
│    │張信哲同名專輯（過火）、      │    │              │        │
│    │阿妹「康定情歌」              │    │              │        │
├──┼────────────────┼──┼───────┼────┤
│十三│欲供生產如附表六電影著作之成套包│ＶＣ│如附表六所示  │依成品上│
│    │裝有：ＶＣＤ成品、分色片        │Ｄ九│              │所留存之│
│    │                                │片，│              │號碼可以│
│    │                           │分色│              │確定是由│
│    │                                │片十│              │「東纖公│
│    │                                │套  │              │司」所生│
│    │                                │    │              │產      │
└──┴────────────────┴──┴───────┴────┘
附表六：（附表五編號十三之視聽著作）
┌──┬────┬────┬───────┬──────┬───┬───┐
│編號│原始編號│中文片名│ 英 文 片 名  │著作財產權人│ＶＣＤ│分色片│
├──┼────┼────┼───────┼──────┼───┼───┤
│ 一 │M8-092A │將軍的女│The General's │美商派拉蒙影│一片  │一套  │
│    │        │兒      │   Daughter   │片股份有限公│      │      │
│    │        │        │              │司          │      │      │
├──┼────┼────┼───────┼──────┼───┼───┤
│ 二 │M8-092B │同右    │同右          │同右        │無    │一套  │
├──┼────┼────┼───────┼──────┼───┼───┤
│ 三 │M8-096A │變人    │Bicentennial  │美商迪士尼企│一片  │一套  │
│    │        │        │   Man        │業股份有限公│      │      │
│    │        │        │              │司          │      │      │
├──┼────┼────┼───────┼──────┼───┼───┤
│ 四 │M8-096B │同右    │同右          │同右        │一片  │一套  │
├──┼────┼────┼───────┼──────┼───┼───┤
│ 五 │M8-097A │魔鬼末日│End of Days   │美商美國環球│一片  │一套  │
│    │        │        │              │影片股份有限│      │      │
│    │        │        │              │公司        │      │      │
├──┼────┼────┼───────┼──────┼───┼───┤
│ 六 │M8-097B │同右    │同右          │同右        │一片  │一套  │
├──┼────┼────┼───────┼──────┼───┼───┤
│ 七 │M8-098A │是誰搞的│I Know What   │美商時代華納│一片  │一套  │
│    │        │鬼      │You Did Last  │娛樂公司    │      │      │
│    │        │        │Summer        │            │      │      │
├──┼────┼────┼───────┼──────┼───┼───┤
│ 八 │M8-098B │同右    │同右          │同右        │一片  │一套  │
├──┼────┼────┼───────┼──────┼───┼───┤
│ 九 │M8-099A │人骨拼圖│The Bone      │美商美國環球│一片  │一套  │
│    │        │        │    Collector │影片股份有限│      │      │
│    │        │        │              │公司  與    │      │      │
│    │        │        │              │美商哥倫比亞│      │      │
│    │        │        │              │影片股份有限│      │      │
│    │        │        │              │公司        │      │      │
├──┼────┼────┼───────┼──────┼───┼───┤
│ 十 │M8-099B │同右    │同右          │同右        │一片  │一套  │
└──┴────┴────┴───────┴──────┴───┴───┘
附表七：（九十年三月二十六日下午二時許所查獲）
┌──┬────────┬────────┬────────┬─────┐
│編號│  品        名  │  查 獲 數 量   │ 勘  驗  內  容 │ 備    註 │
├──┼────────┼────────┼────────┼─────┤
│ 一 │色情光碟，片名：│共五十九箱：    │均已印刷完成，並│未打馬賽克│
│    │The Red Shoes │五百片        │以收縮膜包裝完畢│之ＤＶＤ，│
│    │監禁          │一千九百五十片│，每一百片為一疊│有：至│
│    │慾望          │一千五百片    │，且均已裝箱；  │、、、│
│    │處女喪失      │五百片        │又，經勘驗內容均│至、│
│    │日語Ａ片      │一千片        │為男女性交並裸露│、、、│
│    │發情女高生    │五百片        │生殖器之畫面，惟│、等十│
│    │電擊          │五百片        │其中編號至、│六種，合計│
│    │感官的愛      │五百片        │、至、至│共一萬五千│
│    │東京辣美眉    │五百片        │、至、、│一百八十片│
│    │雙重麻煩      │五百片        │等二十八種為Ｖ│。        │
│    │思春          │五百片        │ＣＤ，共一萬三千│          │
│    │奴隸女教師    │五百片        │八百四十片，且均│          │
│    │若奧樣小百合  │五百片        │有在男女生殖器部│          │
│    │侵犯全記錄    │一千五百片    │位打上馬賽克，其│          │
│    │Duich Wite    │五百片        │餘均為ＤＶＤ，且│          │
│    │美豔的聖子    │五百片        │均未打馬賽克。  │          │
│    │濕的內褲      │一千九百片    │                │          │
│    │色魔          │一千片        │                │          │
│    │素敵          │五百片        │                │          │
│    │北桐由美子    │五百片        │                │          │
│    │新處女喪失５  │五百片        │                │          │
│    │未知的晚餐    │五百片        │                │          │
│    │終結猛男      │五百片        │                │          │
│    │卒業即日      │五百片        │                │          │
│    │愛慾與禁忌    │一千片        │                │          │
│    │素人甘美      │五百片        │                │          │
│    │佐伯琴美      │五百片        │                │          │
│    │新處女喪失７  │五百片        │                │          │
│    │煽情之夜      │一千八百八十片│                │          │
│    │男性的輓歌    │五百片        │                │          │
│    │肉體訓練      │五百片        │                │          │
│    │裕子之春      │五百片        │                │          │
│    │新處女喪失８  │五百片        │                │          │
│    │淫亂教室      │五百片        │                │          │
│    │野食不知味    │五百片        │                │     │
│    │新處女喪失９  │五百片        │                │          │
│    │百無禁忌      │五百片        │                │          │
│    │若奧樣沙羅    │五百片        │                │          │
│    │愛人的        │五百片        │                │          │
│    │日語Ａ片      │二百片        │                │          │
│    │旅館紀實      │四百三十片    │                │          │
│    │古靈精怪      │四百五十片    │                │          │
│    │問題投稿      │四百十片      │                │          │
│    │A Chaste Woman│三百片        │                │          │
│    │等，共四十四種。│共二萬九千零二十│                │          │
│    │                │片。            │                │          │
├──┼────────┼────────┼────────┼─────┤
│ 二 │另查獲之物：（依│各一箱，均五百片│                │          │
│    │光碟片上所打印之│，共計二千片。  │                │          │
│    │號碼）          │                │                │          │
│    │編號七０一，「│                │                │          │
│    │  愛慾與禁忌」，│                │                │          │
│    │編號七０二，「│                │                │          │
│    │  Gloriors」，  │                │                │          │
│    │編號七０三，「│                │                │          │
│    │  ＳＯＹＯ」，  │                │                │          │
│    │編號七０四，「│                │                │          │
│    │  ＪＡＶＡ２」。│                │                │          │
├──┼────────┼────────┼────────┼─────┤
│ 三 │生產日報表      │五張            │                │          │
├──┼────────┼────────┼────────┼─────┤
│ 四 │製造紀錄        │五張            │                │         │
└──┴────────┴────────┴────────┴─────┘
附表八：（經檢察官查扣，暫時發還之機器）
┌──┬────────┬──────┬────┬──┬────────┐
│編號│  機 器 名 稱   │  機器編號  │所有權人│數量│ 備          註 │
├──┼────────┼──────┼────┼──┼────────┤
│ 一 │ＣＤ射出成型機  │九八００三號│東纖公司│一組│(1)可射出ＣＤ及Ｖ│
│    │                │            │        │    │  ＣＤ光碟片；  │
│    │                │            │        │    │(2)其上有與編號六│
│    │                │            │        │    │  之射出成型機共│
│    │                │            │        │    │  同在八十八年一│
│    │                │            │        │    │  月二十九日向彰│
│    │                │            │        │    │  化銀行所設定二│
│    │                │            │        │    │  千七百六十萬元│
│    │                │            │        │    │ 之動產抵押。  │
├──┼────────┼──────┼────┼──┼────────┤
│ 二 │同右            │九九００二號│同右    │一組│(1)同右；        │
│    │                │            │        │    │(2)其上有於八十八│
│    │                │            │        │    │  年五月二十一日│
│    │                │            │        │    │  向中國信託商業│
│    │                │            │        │    │  銀行設定一千二│
│    │                │            │        │    │  百萬元之動產抵│
│    │                │            │        │    │  押。          │
├──┼────────┼──────┼────┼──┼────────┤
│ 三 │同右            │九九０一三號│同右    │一組│(1)同右；        │
│    │                │            │        │    │(2)其上有於八十八│
│    │                │            │        │    │  年九月十日向中│
│    │                │            │        │    │  國信託商業銀行│
│    │       │            │        │    │  設定一千二百萬│
│    │                │            │        │    │  元之動產抵押。│
├──┼────────┼──────┼────┼──┼────────┤
│ 四 │ＤＶＤ射出成型機│ＰＡ：九０八│同右    │一組│(1)僅能射出ＤＶＤ│
│    │                │            │        │    │  光碟片；      │
│    │                │            │        │    │(2)其上有於八十九│
│    │                │            │        │    │  年一月二十日向│
│    │                │            │        │    │  彰化銀行所設定│
│    │                │            │        │    │  五千四百萬元之│
│    │                │            │        │    │  動產抵押。    │
├──┼────────┼──────┼────┼──┼────────┤
│ 五 │母片刻版機      │九八００二號│同右    │一組│其上有於八十七年│
│    │                │            │        │    │十月二十六日向彰│
│    │                │            │        │ │化銀行所設定一億│
│    │                │            │        │    │二千二百四十萬元│
│    │                │            │        │    │之動產抵押。    │
├──┼────────┼──────┼────┼──┼────────┤
│ 六 │平版印刷機      │ＭＣ六０００│同右    │一組│其上有與編號一之│
│    │                │一二０一號  │        │    │射出成型機共同在│
│    │                │            │        │    │八十八年一月二十│
│    │                │            │        │    │九日向彰化銀行所│
│    │                │            │        │    │設定二千七百六十│
│    │                │            │        │    │萬元之動產抵押。│
├──┼────────┼──────┼────┼──┼────────┤
│ 七 │網版印刷機      │二０五五號  │同右    │一組│其上有於八十七年│
│    │                │            │        │    │十一月十七日向彰│
│    │                │            │        │    │化銀行所設定四百│
│    │           │            │        │    │六十八萬元之動產│
│    │                │            │        │    │抵押。          │
└──┴────────┴──────┴────┴──┴────────┘
